臺灣新竹地方法院刑事裁定　　　　　　　　92年度自字第31號
自　訴　人　乙○○
自訴代理人　徐原本律師
被　　　告　甲○○
選任辯護人　洪大明律師
上列被告因詐欺案件，經自訴人提起自訴，並經檢察官併案審理
（臺灣新竹地方法院檢察署93年度核退偵字第284號），本院裁
定如下：
    主  文
自訴駁回。
    理  由
一、按犯罪事實應依證據認定之，無證據不得認定犯罪事實，刑
    事訴訟法第154條第2項定有明文。而認定不利於被告之事實
    ，須依積極證據，茍積極證據不足為不利於被告事實之認定
    時，即應為有利於被告之認定，更不必有何有利之證據，最
    高法院30年上字第816號著有判例可資參照。再按法院或受
    命法官於自訴案件第一次審判期日前訊問及調查結果，如認
    為案件有刑事訴訟法第252條至第254條之情形者，得以裁定
    駁回其自訴，同法第326條第3項定有明文。
二、本件自訴意旨略以：被告甲○○與共同被告丁○○（經本院
    判決有期徒刑4年）共同詐騙自訴人，由共同被告丁○○向
    自訴人謊稱出售未上市股票，被告甲○○則提供中國信託新
    竹分行000-00-000000-0號帳戶，使自訴人因此陷於錯誤先
    後匯款總計212萬元至被告甲○○上開帳戶，其間共同被告
    丁○○雖有返還58萬7000元，自訴人仍受有153萬3000元之
    損害，因認被告甲○○與共同被告丁○○共同涉有刑法第
    339 條第1項之詐欺取財罪嫌云云。
三、訊據被告甲○○固不否認提供其中國信託新竹分行000-00-0
    00000-0號帳戶予共同被告丁○○使用，且對於自訴人曾匯
    款至伊上開帳戶之事實亦不爭執，惟堅詞否認有與丁○○共
    同詐騙自訴人，辯稱：當初只是委託丁○○做理財管理，所
    以提供中國信託的帳戶給丁○○管理使用，伊並不知道丁○○以伊的帳戶給受詐騙的人匯款等語。經查，自訴人認遭被
    告甲○○與丁○○共同詐騙，無非以：1.自訴人所遭詐騙款
    項均是匯至被告甲○○帳戶，有相關匯款明細為憑，2.被告
    甲○○曾向自訴人承認有用到該帳戶內之款項，有錄音譯文
    等為據。然查：
  (一)被告甲○○上開中國信託帳戶之存摺、印章、提款卡均在共
    同被告丁○○處由渠使用，有時共同被告丁○○使用該帳戶
    幫被告甲○○繳保險費等情，經共同被告丁○○供述屬實（
    見本院93年2月23日準備程序筆錄第3、5頁），且共同被告
    丁○○佯以出賣股票為由與自訴人接洽時，被告甲○○均未
    參與一節，經自訴人自承（見本院93年3月15日準備程序筆
    錄第5頁），及共同被告丁○○供述在卷（見本院94年3月10
    日簡式審判筆錄第5頁）。
  (二)而依自訴人所提出與被告甲○○對話之錄音譯文固可認被告
    甲○○曾使用該帳戶之款項（見本院卷第116、118頁），然
    自訴人受詐騙而匯入被告甲○○帳戶款項之筆數僅占帳戶內
    之小部分，該帳戶內除此之外尚有其他多筆款項進出，有往
    來明細1份附卷可稽（見本院卷第46至53頁），且有時共同
    被告丁○○會使用該帳戶幫被告甲○○繳保險費等情，已經
    共同被告丁○○供明如前述，是被告甲○○雖有使用該帳戶
    之款項亦為合情合理之舉，尚難以此遽指被告甲○○有參與
    丁○○詐騙自訴人之犯行。
  (三)況依上揭自訴人與被告甲○○對話內容，自訴人與自訴人之
    夫林正德與被告甲○○交談時亦一再表示渠等認為被告甲○○不知情，亦覺被告甲○○無辜等情，亦為前開譯文所載明
    （見本院卷第115至122頁）。
  (四)綜上，自訴人所舉之證據並不足以證明被告甲○○有與共同
    被告丁○○詐騙自訴人，此外，復查無其他積極之證據證明
    被告甲○○有自訴人所指之詐欺取財犯行，被告甲○○之犯
    罪嫌疑顯然不足，自應裁定駁回此部分之自訴。
四、臺灣新竹地方法院檢察署檢察官以93年度核退偵字第284號
    移送併案意旨略以：被告甲○○與丁○○共同詐騙告訴人丙○○，由共同被告丁○○向告訴人丙○○謊稱出售聯電股票
    ，使告訴人丙○○因此陷於錯誤先後匯款總計95萬元至被告
    甲○○中國信託新竹分行000-00-000000-0號帳戶，及匯款
    總計12萬元至丁○○世華銀行新竹分行000-00000000-0號帳
    戶，因認被告甲○○此部分與丁○○共同涉有刑法第339條
    第1項之詐欺取財罪嫌，與被告甲○○經自訴人自訴部分有
    連續犯之裁判上一罪關係云云。查告訴人丙○○係因遭騙之
    大部分款項係匯入共同被告丁○○指定之被告甲○○帳戶內
    ，遂認被告甲○○與丁○○為共犯關係，然整個詐欺經過，
    告訴人丙○○均是與丁○○接洽，未曾與被告甲○○接洽一
    節，業據告訴人丙○○於偵查中供承在卷（見93年度核退偵
    字第284號卷第17頁），是被告甲○○此部分與丁○○是否
    共同成立詐欺取財罪，即不無疑義，況被告甲○○經自訴部
    分應裁定駁回，已詳如前述，是移送併案部分與自訴部分並
    無所謂連續犯之裁判上一罪關係，本院無從審究，應予退回
    ，由檢察官另行偵處。
五、據上論斷，應依刑事訴訟法第326條第3項裁定如主文。
中　　華　　民　　國　　94　　年　　4 　　月　　8 　　日
                  刑事第三庭審判長法  官  汪銘欽
                                  法  官  楊麗文
                                  法  官  黃美盈
如不服本裁定，應於裁定收受後5日內向本院提出抗告狀（應附
繕本），抗告於臺灣高等法院。
以上正本證明與原本無異。
中　　華　　民　　國　　94　　年　　4 　　月　　8 　　日
                                  書記官  吳尚文
